# 这个项目，如何入账？纠结啊

提问人：lpcliu 时间：2011-03-08 14:18:26
如果A公司投资了B公司的一个房产项目，A公司不参与房产项目的实际运作。A公司每年可获取8%的保底收益，待项目结束后，B公司除偿还本金外，还将支付项目收益的20%给A公司。
该业务应如何做财务处理？是进长期股权投资么？

回答人：chenyiwei
赞同作为其他非流动资产（项目合作开发投资），同时在附注中应详细披露合作的主要条款。